【裁判字號】    98,非抗,6
【裁判日期】    980415
【裁判案由】    選任臨時管理人
【裁判全文】
臺灣高等法院高雄分院民事裁定           98年度非抗字第6號
抗  告  人  甲○○
代  理  人  陳水聰律師
相  對  人  財政部高雄市國稅局
法定代理人  乙○○
上列抗告人因與相對人間選任臨時管理人事件，對於民國98年2
月18日臺灣高雄地方法院98年度審抗字第40號所為駁回抗告之裁
定再提起抗告，本院裁定如下：
    主  文
再抗告駁回。
再抗告程序費用新台幣壹仟元由再抗告人負擔。
    理  由
一、再抗告意旨略以：再抗告人在可樂有限公司無任何股份，對
    該公司經營情況並不瞭解，且無擔任公司臨時管理人之專業
    能力，亦無意願。原裁定未考量再抗告人並不適任，另選任
    合適之臨時管理人以代行公司董事職權，顯非為公司之最佳
    利益，自有適用公司法第208 條之1 、非訟事件法第64條（
    誤載為第65條）之規定，及最高法院93年台抗字第477 號裁
    判錯誤之情事，且所涉及之法律見解具有原則上之重要性等
    語。
二、按非訟事件對於抗告法院所為抗告有、無理由之裁定再為抗
    告，僅得以其適用法規顯有錯誤為理由，此觀非訟事件法第
    45條之規定自明。又依公司法第208 條之1 第1 項規定，股
    份有限公司之董事會不為或不能行使職權，致公司有受損害
    之虞時，法院因利害關係人或檢察官之聲請，得選任一人以
    上之臨時管理人，代行董事長及董事會之職權，但不得為不
    利於公司之行為。此規定依同法第108 條第4 項，為有限公
    司所準用。經查，本件經地方法院調查結果，業已審認可樂
    有限公司之原董事林順吉於民國97年4 月20日死亡，且該公
    司僅股東兼董事1 名，確有董事不為或不能行使職權之情事
    ；而可樂有限公司對相對人逃漏營業稅事由，係發生於90年
    7 月起至94年10月止，抗告人則自94年7 月13日起至95年2
    月12日止，曾任可樂有限公司之負責人，對該公司之營運狀
    況及逃漏營業稅情況，當有所瞭解，復設籍在可樂有限公司
    營業所，與公司非無關聯，應可適任可樂有限公司臨時管理
    人等情，始選任再抗告人為可樂公司之臨時管理人，尚無違
    法或不當之處。是則，抗告法院駁回再抗告人之抗告，洵無
    違誤。又再抗告人所陳再抗告理由，要屬原法院認定事實之
    職權行使當否之問題，核與適用法規是否顯有錯誤無涉，且
    亦無所涉及之法律見解具有原則上重要性之情事，其再為抗
    告，不應許可。
三、據上論結，本件再抗告為不合法。依非訟事件法第46條，民
    事訴訟法第495 之1 第2 項、第481 條、第444 條、第95條
    、第78條，裁定如主文。
中    華    民    國    98    年    4     月    15    日
                            民事第一庭
                                審判長法官  黃金石
                                法      官  林健彥
                                法      官  謝肅珍
以上正本證明與原本無異。
中    華    民    國    98    年    4     月    15    日
                                書  記  官  馬蕙梅


司法院資訊處製作；財團法人民間司法改革基金會備份。
